臺灣士林地方法院行政訴訟判決　
111年度交字第85號
原      告  陳詩婷  
被      告  臺北市交通事件裁決所

代  表  人  蘇福智  
上列當事人間交通裁決事件，原告不服被告民國111 年2月17日
北市裁催字第22-A02ZUZ171號裁決，提起行政訴訟，本院判決如
下：
    主      文
原告之訴駁回。
訴訟費用新臺幣參佰元由原告負擔。
    事實及理由
一、程序事項：本件係因原告不服被告民國111 年2月17日北市
    裁催字第22-A02ZUZ171號違反道路交通管理事件裁決書（下
    稱原處分）裁處罰鍰新臺幣（下同）900元，提起行政訴訟
    ，經核屬行政訴訟法第237條之1第1項第1款規定之交通裁決
    事件，爰依同法第237條之7規定，不經言詞辯論，逕為判決
    。
二、爭訟概要：
　　原告所有AXK-7871號自用小客車(下稱系爭車輛)於111年1月
    13日9時1分許，在臺北市○○○路0段000號，因「在劃有黃線
    路段停車」之違規事實，被臺北市政府警察局交通警察大隊
     (下稱舉發機關)員警依道路交通管理處罰條例56條第1項第
    4款規定，逕行舉發，有臺北市政府警察局第A02ZUZ171號舉
    發違反道路交通管理事件通知單可稽(見本院卷第46頁)。
    原告於111年1月26日向被告提出申訴後，經被告函請舉發機
    關查明後仍認違規事實，應予裁罰。原告則於111年2月17日
    向被告申請開立裁決書，嗣經被告於同日以原告有「在設有
    禁止停車標線之處所停車」之違規事實，以原處分對原告為
    裁罰。原告不服，而於111年3月11日提起本件行政訴訟。
三、原告主張：
    違反道路交通管理事件統一裁罰基準及處理細則(下稱處理
    細則)第12條規定，行為人駕駛汽車因上下客、貨導致違反
    道路交通管理處罰條例，但沒有妨礙人車通行，未嚴重危害
    交通安全、秩序，且情節輕微，以不舉發為適當者，員警得
    對其施以勸導，免予舉發。當時並非上班及國小上學尖峰時
    段，從現場採證照片也可看出該時段人車稀少，也沒有影響
    到其他用路人的情況，舉發機關未審酌上情仍逕舉發，有裁
    量怠惰之違法。並聲明：原處分撤銷。
四、被告答辯：　
　　本案並非違反處罰條例第55條(臨時停車)之情形，又非於深
    夜時段（0至6時）停車，故非屬處理細則第12條得施以勸導
    免予舉發之情形，先予敘明。又本案經舉發機關就違規事實
    查復，依道路交通管理處罰條例第55條第2項規定，接送未
    滿7歲之兒童、行動不便之人上、下車者，臨時停車雖不受3
    分鐘之限制，惟車輛仍應保持立即行駛狀態，方符合臨時停
    車之規定。經查，車號000-0000號車(即系爭車輛)於111年1
    月13日9時1分許，在臺北市○○○路0段000號前劃有黃線路段
    違規停放，駕駛人不在現場，未能保持立即行駛之臨停狀態
    ，違規停車事實明確，執勤員警依法製單舉發、執行拖吊移
    置，爰未符處理細則第12條規定之勸導要件。並聲明：原告
    之訴駁回。
五、本院之判斷：
  ㈠按「臨時停車：指車輛因上、下人、客，裝卸物品，其停止
    時間未滿3分鐘，保持立即行駛之狀態。」、「汽車駕駛人
    停車時，有下列情形之一者，處新臺幣600 元以上1200元以
    下罰鍰：四、在設有禁止停車標誌、標線之處所停車」。道
    路交通管理處罰條例第3條第10款、第56條第1 項第4 款分
    別定有明文。次按汽車停車時，應依下列規定：一、禁止臨
    時停車處所不得停車；四、設有禁止停車標誌、標線之處所
    不得停車，道路交通安全規則第112 條第1 項第1 款、第4 
    款各有明文。而)道路交通標誌標線號誌設置規則第168條第
    1項、第2項亦規定：「禁止停車線，用以指示禁止停車路段
    ，以劃設於道路緣石正面及頂面為原則，無緣石之道路得標
    繪於路面上，距路面邊緣以30公分為度。本標線為黃實線，
    線寬除設於緣石正面者以緣石高度為準外，其餘皆為10公分
    。」。
  ㈡本件依採證照片所示，系爭車輛停放處所旁劃設有黃實線之
    禁止停車之標線，且駕駛人並未在現場，是以員警依法舉發
    後，並依道路交通管理處罰條例56條第4項、第85條之3規定
    執行拖吊移置，此有舉發機關111年3月24日北市警交大執字
    第1113017678號函可稽(見本院卷第72、73頁)，足認系爭車
    輛違規停放時，確無駕駛人在場，而未能保持立即行駛之狀
    態，揆諸前揭規定，原告所有系爭車輛既無駕駛人在場，而
    未能保持立即行駛之狀態，即不符臨時停車之要件，是以原
    告有「在設有禁止停車標線之處所停車」之違規事實，應堪
    認定。
　㈢原告雖主張舉發機關就本件違規應以勸導為原則，而免予舉
    發云云。按處理細則第12條第1項規定：「行為人有下列情
    形之一，而未嚴重危害交通安全、秩序，且情節輕微，以不
    舉發為適當者，交通勤務警察或依法令執行交通稽查任務人
    員得對其施以勸導，免予舉發：…五、駕駛汽車因上、下客
    、貨，致有本條例第55條之情形，惟尚無妨礙其他人、車通
    行。六、深夜時段（0至6時）停車，有本條例第56條第1項
    之情形。但於身心障礙專用停車位違規停車或停車顯有妨礙
    消防安全之虞，或妨礙其他人車通行經人檢舉者，不在此限
    。」。本件原告所有系爭車輛停放上開地點，並非屬道路交
    通管理處罰條例第55條之「臨時停車」之違規態樣，業如上
    述，且其停車之時間為當日上午9時1分許，亦非屬深夜時段
    (0至6時），而未符合處理細則第12條第1項第5款、第6款之
    規定，員警依法舉發，並無違誤。原告主張員警有裁量怠惰
    之情，為無可採。
六、綜上所述，原告所有系爭車輛於舉發時間、地點，有「設有
    禁止停車標線之處所停車」之違規行為，舉發機關及被告依
    據道路交通管理處罰條例第56條第1 項第4 款予以舉發及裁
    罰，應屬有據。原告猶執前詞，請求撤銷原處分，為無理由
    ，應予駁回。
七、本件判決基礎已臻明確，兩造其餘攻防方法及訴訟資料經本
    院斟酌後，核與判決結果不生影響，爰不一一詳予論述，併
    此敘明。
八、本件第一審裁判費為300 元，應由原告負擔，並確定第一審
    訴訟費用額如主文第2項所示。
據上論結，本件原告之訴為無理由，依行政訴訟法第237條之8第
1 項、第98條第1 項前段，判決如主文。
中    華    民    國    111    年    4    月     8    日
                  行政訴訟庭   法  官 徐文瑞
上為正本係照原本作成。
如不服本判決，應於判決送達後20日內，向本院提出上訴狀並表
明上訴理由（原判決所違背之法令及其具體內容或依訴訟資料可
認為原判決有違背法令之具體事實），其未載明上訴理由者，應
於提出上訴後20日內向本院補提理由書（上訴狀及上訴理由書均
須按他造人數附繕本，如未按期補提上訴理由書，則逕予駁回上
訴），並應繳納上訴裁判費新臺幣750元。
中    華    民    國    111    年    4    月     8    日
                               書記官 朱亮彰